臺灣臺北地方法院交通事件裁定　　　　96年度交聲字第1455號
異議人即
受處分人　甲○○
上列異議人即受處分人因違反道路交通管理處罰條例案件，對於
臺北市交通事件裁決所民國96年11月13日所為之處分（原處分案
號：北市裁二字第裁22-ZBC056606號），聲明異議，本院裁定如
下：
    主  文
原處分撤銷。
甲○○汽車行駛於高速公路，不遵使用限制、禁止、行車管制及
管理事項之管制規則，而有行車速度超過規定之最高速限行為，
處罰鍰新臺幣仟元，並予記違規點數壹點。
    理  由
一、按汽車行駛高速公路，應依速限標誌指示，高速公路交通管
    制規則第五條第一項前段定有明文。汽車行駛於高速公路，
    不遵使用限制、禁止、行車管制及管理事項之管制規則而有
    行車速度超過規定之最高速限或低於規定之最低速限行為者
    ，處汽車駕駛人新臺幣（下同）三千元以上六千元以下罰鍰
    ，道路交通管理處罰條例第三十三條第一項第一款亦有明文
    。而汽車駕駛人有前開條例第三十三條第一項規定之情形者
    ，除依該條項處罰鍰外，並予記違規點數一點，同條例第六
    十三條第一項第一款亦有明文。
二、本件原處分機關臺北市交通事件裁決所係以：異議人即受處
    分人甲○○於民國九十六年九月十三日中午十二時五十六分
    許，駕駛車號七九九三—ＥＱ號自用小客貨車，沿國道三號
    高速公路北上行駛，途經該路段北上一百一十點九公里處時
    ，未依該路段速限標誌（一百一十公里）指示，行車速度竟
    高達一百二十六公里，而遭舉發單位內政部警政署國道公路
    警察局第二警察隊後龍分隊警員以雷達測速照相器拍照採證
    ，並以異議人所有上開車輛有違反前揭道路交通管理處罰條
    例第三十三條第一項第一款規定之行為逕行製單舉發，裁處
    異議人罰鍰三千元，經舉發單位將舉發通知單及採證照片送
    達異議人後，異議人於舉發通知單上所載應到案日期（即同
    年十一月三十日前）向原處分機關提出申訴，經原處分機關
    函請舉發單位調查結果，仍認異議人確有前開違規行為，原
    處分機關乃於同年十一月十三日依前揭道路交通管理處罰條
    例第三十三條第一項第一款、違反道路交通管理事件統一裁
    罰基準及處理細則第四十三條、第四十四條、第六十七條暨
    違反道路交通管理事件統一裁罰基準表之規定，裁處異議人
    罰鍰三千元。
三、異議意旨略以：異議人質疑測速儀器之架設方向角度問題，
    蓋因採證照片與車行方向幾呈四十五度，按三角函數概念，
    可知警用測速儀器顯示數值與實際車行方向之車速有相當之
    出入，依該照片涵蓋全車身側面並可見頭燈及車尾，估算測
    速儀器與車行方向應呈三十度至四十五度左右，由告發速度
    計算、評估，車速應在每小時八十九至一百零九公里，並無
    超速云云。
四、查異議人於前揭時、地駕駛上開汽車，未依該路段速限標誌
    一百一十公里之指示，行車速度高達一百二十六公里等情，
    有採證照片附卷可稽，異議人駕駛汽車行駛於高速公路，行
    車速度超過規定之最高速限之違規行為已堪認定。至異議人
    所辯「三角函數」問題，核與速度之計算無關，異議人執此
    抗辯，顯屬無稽，自不足採。
五、綜上所述，異議人確有於前揭時、地駕車行駛高速公路，未
    依速限規定一百一十公里行駛之違規行為，從而，原處分機
    關依前揭道路交通管理處罰條例第三十三條第一項第一款規
    定，裁處異議人罰鍰三千元，固非無見，惟按同條例第六十
    三條第一項第一款規定，汽車駕駛人有該條例第三十三條第
    一項規定之情形者，除依該條項處罰鍰外，並予記違規點數
    一點，是異議人之異議雖無理由，惟原處分機關未審酌及此
    而為處分，亦有未洽，自應由本院將原處分撤銷，仍以異議
    人有違反道路交通管理處罰條例第三十三條第一項第一款規
    定之行為，裁處異議人罰鍰三千元，並依同條例第六十三條
    第一項第一款規定，記違規點數一點，以資適法。
據上論斷，應依道路交通案件處理辦法第二十條前段，裁定如主
文。
中　　華　　民　　國　　96　　年　　12　　月　　31　　日
　　　　　　　　　交通法庭法  官  陳芃宇
以上正本證明與原本無異。
如不服本裁定，應於送達後5日內，向本院提出抗告狀。
                          書記官  徐鶯尹
中　　華　　民　　國　　97　　年　　1 　　月　　2 　　日
